【裁判字號】    91,簡上,340
【裁判日期】    920606
【裁判案由】    建築法
【裁判全文】
臺灣臺北地方法院刑事判決                        九十一年度簡上字第三四號
    上  訴  人
    即  被  告  甲○○
右上訴人因違反建築法案件，不服本院九十一年度簡字第三七七七號第一審刑事簡易
判決（聲請簡易判決處刑書案號九十一年度偵字第一九八二二號），提起上訴，本院
判決如左：
        主      文
上訴駁回。
        事實及理由
一、本案經審理結果，認第一審依：被告於偵查中自承重建上址建物之自白、台北市
    ○○路○段九二之一號七樓建物登記謄本一紙、台北市政府工務局八十九年三月
    二十四日違建勒令停工拆除通知單、台北市政府該局建管處八十九年三月二十四
    日拆除違章建築結案報告單、該局九十一年八月三十日北市工建字第○九一五○
    五六九四○○號函、台北市政府工務局建管處違建查報案件明細表各一紙、拆除
    現場照片二張、查報違建現場照片一紙等證據，判決上訴人即被告甲○○（下稱
    被告）犯建築法第九十五條之罪名；且審酌被告犯罪之動機、目的、手段、所生
    公共住屋危害及犯後坦認犯行等一切情狀，量處罰金新台幣三萬元，並諭知易服
    勞役之折算標準為新台幣九百元即銀元三佰元折算一日。其認事、用法均無不合
    ，量刑亦屬妥適，應予維持，並引用第一審判決書記載之事實、證據及理由。
二、被告上訴意旨略稱：台北市政府工務局建築管理處於民國八十九年三月二十四日
    查報其台北市○○路○段九十二之一號七樓樓頂違建，於同年四月一日強制拆除
    之首次查報、拆除行為，並未通知被告，顯非適法，故不能認其嗣後重建之行為
    係「違反規定重建『依法強制拆除之建築物』」等語。經查：上開違建，符合台
    北市政府當前取締違建措施，屬八十四年一月一日以後新產生違建，採現查現拆
    不另通知現場張貼方式，於八十九年三月二十四日以北市工建字第○八九三三二
    八五三○○號查報拆除函強制拆除，有台北市政府工務局九十二年二月十一日北
    市工建字第○九二五一四八六○○○號函及隨函檢送之台北市政府當前取締違建
    措施附卷可稽。證人即前台北市政府工務局建築管理處查報員林奉謨亦到庭結證
    稱：本案的違章建築是七樓頂供公眾使用建物之屋頂逃生避難平台，認為有立即
    拆除之必要性等語明確（本院九十二年四月三日訊問筆錄第四頁參照）。足見上
    址違建之首次強制拆除，係經行政機關依建築法第八十六條第一款規定，依其行
    政裁量權認定具拆除之必要性，而依台北市政府當前取締違建措施之作業規則，
    執行拆除。被告空言指摘該八十九年三、四月間之首次查報、拆除行為違法云云
    ，顯乏依據。被告執前述上訴意旨，提起本件上訴，顯無理由，應予駁回。
據上論斷，應依刑事訴訟法第四百五十五條之一第一項、第三項、第三百七十三條、
第三百六十八條，判決如主文。
本案經檢察官張熙懷到庭執行職務。
中      華      民      國      九十二     年      六     月     六     日
臺灣臺北地方法院刑事第八庭
                                    審判長法  官    林銓正
                                          法  官    鄭佾瑩
                                          法  官    朱瑞娟
不得上訴
右正本證明與原本無異。
                                          書記官    梁淑時
中      華      民      國      九十二     年      六     月     九     日
附錄本案論罪科刑法條全文
建築法第九十五條
依本法規定強制拆除之建築物，違反規定重建者，處一年以下有期徒刑、
拘役或科或併科新台幣三十萬元以下罰金。


司法院資訊處製作；財團法人民間司法改革基金會備份。
